# 购入房屋并出租现金流问题

提问人：酷马火 时间：2019-05-25 11:21:39
企业为一般生产型企业，购入部分房产并出租，租金收入计入其他业务收入，购入房屋的折旧计入营业成本。请问：购入房产的现金流出计入购建固定资产、无形资产和其他长期资产支付的现金，收到的租金计入支付其他与经营活动有关的现金是否有问题？感觉这个现金流收入、支出性质不匹配啊，是否有问题。

回答人：chenyiwei
购入房产的现金流出计入购建固定资产、无形资产和其他长期资产支付的现金，收到的租金计入收到其他与经营活动有关的现金。这并无问题。